臺灣臺南地方法院臺南簡易庭民事判決
110年度南小字第1420號
原      告  馨琳揚企管顧問有限公司


法定代理人  唐明良  
訴訟代理人  黃楠傑  
被      告  蘇榮世  

上列當事人間請求給付電信費事件，經本院於民國109年10月22
日言詞辯論終結，判決如下︰
    主    文
原告之訴駁回。
訴訟費用新臺幣1,000元由原告負擔。
    事實及理由
壹、程序方面：
    按訴狀送達後，原告不得將原訴變更或追加他訴，但擴張或
    減縮應受判決事項之聲明者，不在此限，民事訴訟法第255
    條第1項第3款定有明文。本件原告起訴時原聲明：被告應給
    付原告新臺幣（下同）8,544元，及自民國103年3月2日起至
    清償日止，按年息百分之5計算之利息。嗣於110年9月22日
    具狀變更聲明為被告應給付原告5,352元，及自103年3月2日
    起至清償日止，按年息百分之5計算之利息，核係減縮應受
    判決事項之聲明，揆諸上開規定，尚無不合，應予准許。
貳、實體方面：
一、原告主張：被告於101年8月23日向訴外人台灣大哥大股份有
    限公司（下稱台哥大公司）申辦門號0000000000（下稱系爭
    門號）使用，選擇資費方案為網內一族系列(秒)401型，合
    約期限36個月，並簽立行動電話/第三代行動通信業務申請
    書（下稱系爭申請書），系爭申請書約定：「二、提前終止
    契約及違反限制資費之補償條款：特定通路-401H(36)＋簡訊
    省錢包99(36)：立同意書人若違反語音資費之規定時，應支
    付台灣大哥大語音資費補償款8,000元，若取消簡訊省錢包9
    9服務時，除所享之優惠立即終止外，並應支付台灣大哥大
    補償款1,800元整，若係退租或被銷號時，應支付語音資費
    補償款＋取消簡訊省錢包服務之補償款，惟該金額得按比例
    逐日遞減。」，嗣被告使用上開門號積欠電信費8,544元未
    繳，經台哥大公司於103年1月2日終止行動服務契約，且因
    使用未滿36個月，需依上開約定補償台哥大公司語音資費及
    簡訊省錢包補償款5,352元（下稱系爭補償款）【語音資費
    補償款4,369元｛8,000元×（約定使用天數1,095天-剩餘天數
    497天）/約定使用天數1,095天｝+簡訊省錢包補償款983元｛1
    ,800元×（約定使用天數1,095天-剩餘天數497天）/約定使
    用天數1,095天｝】，台哥大公司已於107年4月20日將其對被
    告之上開債權讓與原告，並經原告於109年12月23日以109電
    馨字第31482號函通知被告發生債權轉讓效力，是原告得依
    上開契約約定及債權讓與之法律關係，請求被告給付系爭補
    償款等語。並聲明：被告應給付原告5,352元，及自103年3
    月2日起至清償日止，按年息百分之5計算之利息。
二、被告則答辯：原告所請求之上開電信費債務已罹於民法第12
    7條第8款規定之2年短期時效，被告得主張時效抗辯拒絕給
    付等語。並聲明：請求駁回原告之訴。
三、本院之判斷：
  ㈠原告主張之上開事實，除系爭補償款債權請求權是否罹於時
    效外，業據原告提出與其所述相符之債權讓與證明書、債權
    讓與通知書、中華郵件掛號收件回執、台哥大公司行動電話
    /第三代行動通信業務申請書、103年1月電信費帳單、專案
    補貼款繳款通知書、台哥大公司行動電話/第三代行動通信
    網路業務服務契約等件為證，且為被告所不爭執，堪信原告
    主張上開部分事實為真實。
　㈡原告主張所請求之系爭專案補償款係屬違約金請求時效應為1
    5年，被告則辯稱應適用2年之短期時效等語。是本件所應審
    酌者即在被告抗辯系爭專案補償款已罹於時效是否有理由，
    茲就本院判斷意見分述如下：
　⒈按商人所供給之商品之代價請求權，因2年間不行使而消滅，
    民法第127條第8款定有明文。所謂商人、製造人、手工業人
    所供給之商品及產物之代價，係指商人就其所供給之商品及
    製造人、手工業人就其所供給之產物之代價而言，蓋此項代
    價債權多發生於日常頻繁之交易，故賦予較短期之時效期間
    以促從速確定。準此，就固體、液體及氣體之外的各種能源
    ，諸如熱、光、電氣、電子、電磁波、放射線、核能等，在
    技術上已能加以控制支配，工商業及日常生活上已普遍使用
    ，倘有頻繁交易且有從速確定之必要者，自應順應社會變遷
    ，就民法第127條第8款所規定「商品」為適度擴張，無限定
    為有體動產之必要。而電信業者既以提供行動通信網路系統
    發送、接收、傳遞電磁波之方式，供其用戶發送、傳輸或接
    收符號、信號、文字、影像、聲音、網路訊號，並基此向其
    用戶按月收取通話費、上網費、月租費，則該行動通信網路
    系統自屬電信業者營業上供給之「商品」，且現今社會行動
    通信業務蓬勃發展，此類債權應有從速促其確定之必要性，
    應認電信業者所提供予用戶之行動通話網路系統，亦為民法
    第127條第8款所稱之「商品」，有2年短期時效之適用。
　⒉查原告對被告之系爭補償款債權係受讓自台哥大公司，而該
    公司係經營電信業務者，提供有線、無線之電信網路發送、
    傳輸或接收符號、信號、文字、影像、聲音等訊息之「服務
    」，並向使用者收取對價之商人，且基此向其用戶收取之通
    話費、上網費、月租費，該行動通信網路系統自屬電信業者
    營業上供給之「商品」，應屬民法第127條第8款所稱之「商
    品」。原告雖主張系爭補償款係違約金等語，然觀諸系爭申
    請書約定：「二、提前終止契約及違反限制資費之補償條款
    ：特定通路-401H(36)＋簡訊省錢包99(36)：立同意書人若違
    反語音資費之規定時，應支付台灣大哥大語音資費補償款8,
    000元，若取消簡訊省錢包99服務時，除所享之優惠立即終
    止外，並應支付台灣大哥大補償款1,800元整，若係退租或
    被銷號時，應支付語音資費補償款＋取消簡訊省錢包服務之
    補償款，惟該金額得按比例逐日遞減。」等語觀察，可知上
    開補償款，均係要求被告應以一定金額以上資費使用系爭門
    號一定期間，否則即應補償台哥大公司之款項，顯見該款項
    顯係在被告違約或調降資費時，作為填補台哥大公司未能依
    原有高固定資費收取電信費或簡訊費用之差額所用，則該補
    償金之性質，既係用以填補台哥大公司原可收取之電信費用
    及簡訊費用，實質上仍屬台哥大公司販售商品之代價，其時
    效規定，自應與電信費用同視，即有民法第127條第8款所規
    定2年短期時效之適用，原告主張系爭補償款係屬違約金，
    應適用15年之時效規定，本院認無可採。而本件依原告之主
    張本件補償款係被告於103年1月2日遭台哥大公司終止電信
    服務契約時發生，則自各該翌日起算2年之時效期間，至遲
    於105年1月3日間屆滿，然原告於110年3月17日始聲請核發
    支付命令，復未主張有其他中斷時效之事由，其受讓之系爭
    補償款債權請求權應已罹於時效。是被告抗辯系爭補償款債
    權請求權已罹於消滅時效，被告得拒絕給付，應屬可採。
四、從而，原告依系爭契約及債權讓與之法律關係，請求被告給
    付系爭補償款5,352元，及自103年3月2日起至清償日止，按
    年息百分之5計算之利息，為無理由，應予駁回。
五、負擔訴訟費用之依據：民事訴訟法第78條。
中　　華　　民　　國　　110 　年　　11　　月　12 　　日
                  臺灣臺南地方法院臺南簡易庭
                                  法  官  童來好
上列為正本，係照原本作成。
如不服本判決，須以違背法令為理由，於判決送達後20日內向本
庭（臺南市○○路0段000號）提出上訴狀（須按他造當事人人數附
繕本）。
中　　華　　民　　國　　110 　年　　11　　月　　12　　日
                                  書記官  郭倢妮